【裁判字號】    95,訴,152
【裁判日期】    950322
【裁判案由】    違反槍砲彈藥刀械管制條例
【裁判全文】
臺灣士林地方法院刑事判決               95年度訴字第152號
公  訴  人  臺灣士林地方法院檢察署檢察官
被      告  乙○○
指定辯護人  本院公設辯護人姜惠如
上列被告因違反槍砲彈藥刀械管制條例案件，經檢察官提起公訴
（94年度偵字第10028號），本院判決如下：
    主  文
乙○○未經許可，持有可發射子彈具有殺傷力之改造手槍，處有
期徒刑年肆月，併科罰金新臺幣伍萬元，罰金如易服勞役，以
新台幣玖佰元即銀元佰元折算壹日，扣案之具有殺傷力仿FN廠
半自動手槍改造之金屬玩具手槍壹支（含彈匣壹個，槍枝管制編
號：0000000000）沒收；又以加害生命、身體之事，恐嚇他人致
生危害於安全，處有期徒刑肆月。應執行有期徒刑年陸月，併
科罰金新台幣伍萬元，罰金如易服勞役，以新臺幣玖佰元即銀元
佰元折算壹日，扣案之具有殺傷力仿FN廠半自動手槍改造之金
屬玩具手槍壹支（含彈匣壹個，槍枝管制編號：0000000000）沒
收。
    事  實
一、乙○○明知未經中央主管機關許可，不得持有、寄藏具有殺
    傷力可發射金屬或子彈之槍枝及具有殺傷力之子彈，竟於民
    國94年7 月間，自真實姓名年籍不詳綽號「阿祥」之成年男
    子，取得仿FN廠半自動手槍製造，已換裝為土造金屬槍管具
    有殺傷力之金屬玩具手槍1 枝（含彈匣1 個，槍枝管制編號
    ：0000000000號）、直徑8.78mm金屬彈頭具有殺傷力之土造
    子彈1 顆（鑑驗試射後已不具殺傷力）及直徑7.85mm金屬彈
    頭不具殺傷力之土造子彈3 顆、土造金屬空彈殼1 顆，而未
    經許可持有具殺傷力之改造手槍1 枝及子彈1 顆，並藏置於
    其位於台北縣五股鄉○○路47巷16號之住處。嗣於同年9 月
    15日上午前往甲○○位於台北縣八里鄉○○路○ 段100 巷11
    號2 樓之住處找甲○○，因甲○○不理會乙○○，乙○○竟
    心生不滿，另行起意，於翌日（即同年月16日）將上開手槍
    、子彈放置於車號LEB-577 號機車座墊下，騎乘該機車至台
    北縣八里鄉○○路○ 段100 巷後，停車並取出上開手槍至甲
    ○○所經營位於上址1 樓之金紙店，直接衝進店內，以台語
    對甲○○恫嚇稱：「報你賺錢，你在搖擺什麼？」、「你跟
    我說，我要怎樣都行！」等語，並持槍對著甲○○之胸部，
    以加害生命、身體之事恐嚇甲○○，致甲○○心生恐懼。經
    報警處理，為警當場逮捕正欲騎車離去之乙○○，並扣得上
    開具殺傷力改造手槍乙支（含彈匣1 個）、土造子彈4 顆（
    經鑑識實際試射，其中1 顆具殺傷力，另3 顆不具殺傷力）
    、土造金屬空彈殼1 顆等物。
二、案經甲○○訴由台北縣政府警察局蘆洲分局報請台灣士林地
    方法院檢察署檢察官偵查起訴。
    理  由
一、上開犯罪事實，迭據被告乙○○於警詢、檢察官偵查及本院
    審理時供認不諱（見偵查卷第8至10頁警詢筆錄、第34至35
    頁偵訊筆錄及本院94年3 月8 日審判筆錄），核與證人即被
    害人甲○○於警詢、偵查中證述被告於上開時地持槍恐嚇之
    情節相符（見偵查卷第11至12頁警詢筆錄、第54至55頁偵訊
    筆錄）。且有扣案之仿FN廠半自動玩具手搶改造而成之改造
    手槍1 支（含彈匣1 個，槍枝管制編號：0000000000號）、
    直徑8.78mm金屬彈頭具有殺傷力之土造子彈1 顆及直徑7.85
    mm金屬彈頭不具殺傷力之土造子彈3 顆、土造金屬空彈殼1
    顆及卷附之現場照片17張可資佐證。又扣案之手槍、子彈經
    送內政部警政署刑事警察局鑑定結果覆以：「一、送鑑改造
    八釐米手槍1 支（槍枝管制編號0000000000），認係由仿FN
    廠半自動手槍製造之玩具手槍，換裝土造金屬槍管改造而成
    之改造手槍，機械性能良好，可擊發適用之子彈使用，認具
    殺傷力。二、送鑑之子彈5 顆，鑑定情形如下：壹顆，認
    係由直徑8.88mm、長度15.85mm 金屬彈殼及直徑8.78mm金屬
    彈頭組合而成之土造子彈，經實際試射，可擊發，認具殺傷
    力。壹顆，認係土造金屬空彈殼。參顆，認均係由直徑
    8.88mm、長度16.83mm 金屬彈殼及直徑7.85mm金屬彈頭組合
    而成之土造子彈，採樣壹顆試射，無法擊發，認不具殺傷力
    」，有該局94年9 月30日刑鑑字第0940146370號槍彈鑑定書
    乙紙在卷可資佐證，依上開鑑定報告所示，該槍枝、子彈經
    以性能檢驗法及試射法鑑定結果，認有殺傷力甚明。綜上所
    述，被告之自白核與上揭證據相符，堪可採信。本件事證明
    確，被告犯行堪以認定，應依法論科。
二、核被告乙○○所為，係犯槍砲彈藥刀械管制條例第8 條第4
    項之未經許可持有可發射子彈具有殺傷力之改造手槍罪、同
    條例第12條第4 項之未經許可持有子彈罪及刑法第305 條之
    恐嚇罪。又被告同時地未經許可持有改造手槍及土造子彈，
    係以一持有行為同時觸犯上開二罪名，為想像競合犯，應依
    刑法第55條之規定，從一重之槍砲彈藥刀械管制條例第8 條
    第4 項之未經許可，持有可發射子彈具有殺傷力之改造手槍
    罪處斷。按未經許可，無故持有槍、彈之後，以之犯他罪，
    兩罪間之關係如何，端視開始持有之原因為斷，如早已非法
    持有槍、彈，後另起意犯罪；或意圖犯甲罪而持有槍、彈，
    卻持以犯乙罪，均應以數罪併罰論處；必因意圖犯某罪而持
    有槍、彈，嗣後果持之以犯該罪，兩罪間始有牽連犯之適用
    （最高法院93年度台上字第2852號判決可資參照）。本件被
    告持有手槍、子彈後另行起意犯恐嚇罪，應以數罪併罰論處
    ，公訴意旨認其所犯上開數罪間，有方法結果之牽連關係，
    尚有未洽，附予敘明。爰審酌被告持有槍枝並持以犯罪對社
    會治安惡化危害甚大、犯後坦承犯行態度尚佳及其品行、犯
    罪動機、手段等一切情狀，量處如主文所示之主刑，並就罰
    金部分諭知易服勞役之折算標準，且依法定其應執行刑，以
    資懲儆。
三、扣案之仿FN廠半自動玩具手槍改造而成具殺傷力之改造手槍
    1 支 (含彈匣1 個，槍枝管制編號：0000000000號)，屬未
    經許可不得持有之違禁物，應依刑法第38條第1 項第1 款，
    宣告沒收之。至於扣案具有殺傷力之土造子彈1 顆，雖亦屬
    違禁物，然業經鑑定時試射擊發，堪認已滅失，自無從諭知
    沒收。另查獲之直徑8.88mm、長度16.83mm 金屬彈殼及直徑
    7.85mm金屬彈頭組合而成之土造子彈3 顆、土造金屬空彈殼
    1 顆，經送請內政部警政署刑事警察局採樣試射鑑定結果，
    認均不具殺傷力，有上開內政部警政署刑事警察局槍彈鑑定
    書1 份在卷可參，既非屬違禁物，爰不予宣告沒收。
據上論斷，應依刑事訴訟法第299 條第1 項前段，槍砲彈藥刀械
管制條例第8 條第4 項、第12條第4 項，刑法第11條前段、第30
5 條、第55條、第51條第5 款、第42條第2 項、第38條第1 項第
1 款，罰金罰鍰提高標準條例第1 條、第2 條，現行法規所定貨
幣單位折算新台幣條例第2 條，判決如主文。
本案經檢察官鄭嘉欣到庭執行職務。
中    華    民    國    95    年    3     月    22    日
                  刑事第三庭審判長法  官  洪英花
                                  法  官  王沛雷
                                  法  官  汪梅芬
以上正本證明與原本無異。
如不服本判決應於送達後10日內，向本院提出上訴。
                                  書記官  林旻弘
中    華    民    國    95    年    3     月    22    日
附論罪條文：
槍砲彈藥刀械管制條例第8條第4項
未經許可，持有、寄藏或意圖販賣而陳列第1 項所列槍枝者，處
3年 以上10年以下有期徒刑，併科新臺幣700 萬元以下罰金。
槍砲彈藥刀械管制條例第12條第4項
未經許可，持有、寄藏或意圖販賣而陳列子彈者，處5 年以下有
期徒刑，併科新台幣300 萬元以下罰金。
刑法第305條
以加害生命、身體、自由、名譽、財產之事，恐嚇他人致生危害
於安全者，處2 年以下有期徒刑、拘役或300 元以下罰金。


司法院資訊處製作；財團法人民間司法改革基金會備份。
